【裁判字號】    98,交聲,1607
【裁判日期】    980630
【裁判案由】    違反道路交通管理處罰條例聲明異議
【裁判全文】
臺灣臺北地方法院交通事件裁定        98年度交聲字第1607號
異  議  人  甲○○
上列異議人即受處分人因違反道路交通管理處罰條例案件，對於
臺北市交通事件裁決所於中華民國98年4 月20日所為之處分（原
處分案號：北市裁罰字第裁22-AA0000000號），聲明異議，本院
裁定如下：
    主  文
異議駁回。
    理  由
一、按汽車駕駛人，行經有燈光號誌管制之交岔路口闖紅燈者，
    處新臺幣（下同）1,800 元以上5,400 元以下罰鍰，並記違
    規點數3 點，道路交通管理處罰條例第53條第1 項、第63第
    1 項第3 款分別定有明文。
二、本件異議人即受處分人（下稱受處分人）甲○○於民國98年
    3 月3 日晚上9 時32分許，駕駛車牌號碼1405-MY 號自用一
    般小客車，行經和平西路、寧波西街由東向西方向時，於該
    路口行車管制號誌已轉變為紅燈，表示車輛禁止通行，不得
    超越停止線或進入路口時，猶駕駛上開車輛闖越紅燈、通過
    停止線、進入路口，因而為路口之交通違規自動採證照相儀
    器拍攝，經臺北市政府警察局交通警察大隊員警採證，以受
    處分人有前揭違規行為而製單舉發。嗣受處分人於應到案日
    期前提出申訴，惟經原處分機關函請舉發單位調查結果，仍
    認受處分人確有前開違規行為，原處分機關遂於98年4 月20
    日依道路交通管理處罰條例第53條第1 項、第63條第1 項第
    3 款（裁決書漏引第1 項第3 款）規定，裁處受處分人罰鍰
    2,700 元、並記違規點數3 點。
三、受處分人異議意旨則略以：伊所有上開車號車輛於前揭時、
    地，行經設置感應線圈之交岔路口，遭設置該處之微電腦感
    應線圈多功能相機拍攝闖紅燈之相片，然上開車輛係於舉發
    路口之燈光號誌顯示為黃燈時經過上開交岔路口，亦即在該
    車輛前輪壓過感應線圈時，上開方向之燈光號誌仍顯示為黃
    燈，而在上開車輛後輪壓過感應線圈前，上開燈光號誌已瞬
    間轉換為紅燈，以致該車輛後輪壓過感應線圈而啟動上開相
    機並拍攝第1 幀闖紅燈照片，是舉發機關之舉發顯然有誤，
    為此請求撤銷原處分云云。
四、經查，本件經舉發違規之車牌號碼1405-MY 號自用一般小客
    車違規路段採證相機係「微電腦感應線圈型自動採證多功能
    相機」，每次採證2張、每張相隔1 秒，第1張為確認位置、
    第2 張為確認違規．．相片上會顯示：年、月、日、時間、
    車道、黃燈秒數、紅燈秒數、當時速度及張數流水號，於紅
    燈時間開始感應，且違規時段該路口號誌及相機並無故障等
    情，有臺北市政府警察局中正第二分局98年4 月10日北市警
    中正二分交字第09830433200 號函1 份附卷可稽（見本院卷
    第2 頁至第3 頁）；又受處分人所提採證照片上R01 代表紅
    燈1 秒、R02 代表紅燈2 秒、V=37係表示行車時速37公里時
    速，是依上開採證照片所示，受處分人駕駛於該路段第2 車
    道之1405-MY 號自用小客車係於紅燈亮起1 秒後，猶闖越紅
    燈行駛（如本院卷第26頁上方照片，下稱第1 張違規照片）
    ，並續以時速37公里前進至卷附同頁下方照片（下稱第2 張
    違規照片）位置，而有闖紅燈之違規事實，已堪認定。再觀
    諸上開第2 張違規照片，受處分人所有之上開車輛，於紅燈
    亮起2 秒後仍以37公里之時速前進，而汽車以每小時37公里
    時速行進者，其每秒之平均行車距離約為公尺【37×1,000
    （公尺）÷60（分）÷60（秒）＝10.28】，而一般2000cc
    以下之自小客車之車長不超過5公尺，前後輪間之距離亦不
    超過4 公尺，參以卷附之違規照片，異議人於該路口紅燈起
    1 秒時後輪甫經過停止線，而尚未通過人行穿越道，則以當
    時異議人1 秒可前進10.28 公尺觀察，異議人應係紅燈亮起
    後始超越停止線甚明，是異議人辯稱其闖黃燈，而未闖越紅
    燈云云，不足採信。至前車與受處分人是否相繼發生闖越紅
    燈情形，核與本件受處分人上開違規行為無涉，附此敘明。
五、綜上，本件受處分人確有於前揭時、地，駕駛上開車輛，行
    經有燈光號誌管制之交岔路口闖紅燈之違規事實，堪以認定
    。從而，原處分機關依道路交通管理處罰條例第53條第1 項
    、第63條第1 項第3 款（裁決書漏引第1項第3款）之規定，
    裁處受處分人罰鍰2,700 元、併記違規點數3 點，核無違誤
    。受處分人聲明異議，指摘原處分不當，為無理由，應予駁
    回。
據上論斷，應依道路交通案件處理辦法第十九條，裁定如主文。
中    華    民    國    98    年    6     月    30    日
                  交通法庭    法  官  謝昀璉
上正本證明與原本無異。
如不服本裁定，應於裁定送達後5 日內向本院提出抗告狀。
                              書記官  鄭雅文
中    華    民    國    98    年    7     月    3     日


司法院資訊處製作；財團法人民間司法改革基金會備份。
